# 请教陈版主及各位专家，研发结项时点问题

提问人：嘻嘻 12191219 时间：2020-12-14 16:15:00
请教问题：企业研发立项时以产品立项，因公司产品会根据客户需求进行修改定制，企业认为过程中产生的费用就是研发费用，只有产品退出市场，研发项目才算终止。这样的话研发项目就会无限延长，请问这样是合理合法合规的吗？谢谢各位老师！
@chenyiwei

回答人：chenyiwei
根据特定客户需求的修改定制，是与特定的客户合同相关的履约成本，最终应列入营业成本而不是研发费用。